【裁判字號】    89,小上,108
【裁判日期】    900410
【裁判案由】    給付管理費
【裁判全文】
臺灣臺中地方法院民事判決  八十九年度小上字第一○八號
    上  訴  人  甲○○
    被上訴人    世貿天廈管理委員會
    法定代理人  郭昆城
右當事人間請求給付管理費事件，上訴人對於中華民國八十九年十月二十日本院臺中
簡易庭八十九年度中小字第一三六九號第一審判決提起上訴，本院判決如左：
    主      文
上訴駁回。
第二審訴訟費用由上訴人負擔。
    理      由
一、按對於小額程序之第一審裁判之上訴，非以其違背法令為理由，不得為之，民事
    訴訟法第四百三十六條之二十四第二項定有明文。所謂判決違背法令係指判決不
    適用法規或適用不當者而言。又小額程序之第二審判決，有依上訴意旨足認上訴
    無理由者，得不經言詞辯論為之；而原判決依其理由雖屬不當，而依其他理由認
    為正當者，應以上訴為無理由，民事訴訟法第四百三十六條之二十九第二款、第
    四百三十六條之三十二第二項準用同法第四百四十九條第二項亦分別定有明文。
二、本件上訴人係對於小額訴訟之第一審判決提起上訴，核其上訴理由略以：
（一）關於原審判決適用法規不當部分，係以上訴人主張給付緩降器非雙務契約，故
      認定上訴人所主張之同時履行抗辯權無所適用，惟住戶與管理委員會乃類似委
      任關係，在用戶公約及管理委員會組織章程第一條中均明確記載須維護公共安
      全，而緩降器即為確保逃生公共必要之設備，亦使管理委員會對住戶雙務契約
      對待給付之重點所在，住戶相對於管理委員會較為弱勢，管委會只收管理費卻
      枉顧住戶居住安全，易導致不幸公共安全事件。
（二）關於原審判決不適用法規部分，上訴人於原審答辯書狀中已明確記載有主張相
      互間之債務抵銷，原審卻未於判決中為有無理由之判斷，顯有違背法令之具體
      事實。
三、經查，就前開上訴人所稱原審判決適用法規不當之部分，原審判決理由中已說明
    被上訴人係本於公寓大廈管理條例第十條規定及該社區區分所有權會議之決議，
    請求上訴人給付管理費，並非關於管理委員會受住戶委任之關係所得請求之報酬
    等代價，而上訴人得請求被上訴人給付緩降機等消防器材者，其既自承係基於與
    管理委員會間之類似委任契約之關係，縱使該管理費之作用亦得認為係管理委員
    會基於受任人地位，為處理委任事務所需之必要費用性質，依民法第五百四十五
    條規定，該費用之預付與事務之處理本不具對價關係，委任人亦不能以受任人未
    處理事務而主張同時履行抗辯權，拒絕預付費用，是該管理費之給付與上訴人請
    求管理委員會交付消防器材之給付二者並非立於雙務契約之對待給付關係，原審
    判決自難認有何適用法規不當之情形。其次，就上訴人所稱原審判決不適用法規
    之部分，上訴人確於原審八十九年十月六日言詞辯論終結當日庭呈之答辯狀事實
    理由欄二中，主張就被上訴人未為交付安全設備價款，與其積欠之管理費債務為
    抵銷，有該答辯狀一份附卷可按，原審判決關於上訴人此主張之抵銷部分雖漏未
    於理由中說明而為判斷，然上訴人所主張之抵銷價額若干其非惟未具體陳明，更
    未提出任何證明，被上訴人於原審審理中亦已辯稱該緩降梯早已公告住戶前往領
    取，係上訴人怠於領取等語，有原審案卷所附會議紀錄影本一份供參，上訴人就
    得為抵銷之依據、數額既未能舉證以實其說，其此部份抵銷之主張即難謂有據，
    是原審判決上訴人應如數給付被上訴人所積欠之管理費，仍為正當，揆諸前揭說
    明，其上訴亦無理由。
四、綜上所述，本件上訴人提起上訴，顯無理由，爰不經言詞辯論，逕予駁回其上訴
    。
五、依民事訴訟法第四百三十六條之二十九第二款、第四百三十六條之三十二第二項
    、第四百四十九條第二項、第九十五條、第七十八條，判決如主文。
中      華      民      國    九十      年      四      月      十      日
                                    臺灣臺中地方法院民事第一庭
~B審判長法官  王重吉
~B法      官  林洲富
~B法      官  林麗真
右為正本係照原本作成
如對本裁定抗告須於裁定送達後十日內向本院提出抗告狀
中      華      民      國    九十      年      四      月      十一    日
~B法院書記官


司法院資訊處製作；財團法人民間司法改革基金會備份。
